

## **CONTACTO**

Nova Cruz, RN, Brasil+5584994693084arnaldoprogramador@gmail.com

# **COMPETÊNCIAS**

- Conhecimento informático avançado
- Bom domínio e conhecimento do software Office na prática do utilizador
- Windows em geral
- Gosto pelo trabalho em equipa
- Facilidade em aprendizagem sentido organizativo, responsável, sentido de competência e vigor
- Capacidade de ajudar e transmitir conhecimentos a outros
- Capacidade de resolução de problemas e capacidade de adaptação
- Criatividade e capacidade de inovação

## **INFORMAÇÕES ADICIONAIS**

 Carta de condução: A1, A, B1, B 18/05/2022 – 05/04/2032

# Arnaldo Cavalcante

### SÍNTESE

Sou programador de matrizes de bordados (Embroidery Digitizer) profissional. Tenho 7 anos de experiência, faço serviços como autônomo para várias empresas e pessoas físicas.

Tenho 10 anos de experiências como técnico em informática, manutenção de computadores, e mais de 6 anos em suporte técnico com software de automação comercial.

Estou à procura de novos desafios e aprendizado, sempre dando o melhor de mim para evoluir cada dia, e com isso ajudar a empresa que me contratar ou a que eu preste serviços.

Vou para Portugal no início de 2023 com visto para procurar trabalho e me especializar mais.

# **EXPERIÊNCIA**

**Programador de matrizes de bordado (Embroidery Digitizer)** 03/2015 – Atual **Autônomo** – Brasil

 Programo, crio e digitalizo matrizes de bordado. Iniciei em 2015 ajudando minha mãe e desde então trabalho prestando serviços para várias empresas de bordado e pessoas físicas. Tenho um portfólio na página do Instagram @arnaldoprogramador onde poderá ver alguns de meus trabalhos.

### Técnico de informática

02/2014 – Atual

**DEPS Informática** – Nova Cruz, RN, Brasil

 Fornecer suporte técnico remoto ou presencial aos clientes do sistema de faturamento GDOOR. Prestar serviços de manutenção e instalação em computadores e portáteis dos clientes. Atendimento para auxiliar o cliente por telemóvel ou presencial. Auxiliar no sistema de contabilidade do escritório de contabilidade.

#### Técnico de informática

07/2019 a 11/2020

Supermercado Curimataú – Nova Cruz, RN, Brasil

• Fornecer suporte aos operadores de caixa, com relação ao sistema de faturamento, e manutenções nos computadores do supermercado.

## **EDUCAÇÃO**

Ensino Secundário, 2008

Escola Estadual Rosa Pignatáro – Nova Cruz, RN, Brasil

## COMPETÊNCIAS LINGUÍSTICAS

- Língua(s) materna(s): português
- Outra(s) língua(s): Inglês

COMPREENSÃO ORAL A2 LEITURA A2 ESCREVER A1 PRODUÇÃO ORAL A2 INTERAÇÃO ORAL A2